【裁判字號】    89,上訴,3399
【裁判日期】    890728
【裁判案由】    毒品危害防制條例
【裁判全文】
臺灣高等法院刑事判決                          八十九年度上訴字第三三九九號
    上  訴  人  臺灣板橋地方法院檢察署檢察官
    上  訴  人
    即  被  告  乙○○
    甲○辯護人  本院甲○辯護人
右上訴人因毒品危害防制條例案件，不服臺灣板橋地方法院八十九年度訴字第一０三
七號，中華民國八十九年七月二十八日第一審判決（起訴案號：臺灣板橋地方法院檢
察署八十九年度偵字第五七九三號）提起上訴，本院判決如左：
    主  文
上訴駁回。
    事  實
一、乙○○前曾犯殺人未遂、竊盜、違反麻醉藥品管理條例等案件，最近一次係於民
    國（下同）八十六年間，因違反麻醉藥品管理條例等案件，經原審法院判處有期
    徒刑五月確定，甫於八十七年三月十七日以易科罰金執行完畢，猶不知悔改，明
    知安非他命業經行政院衛生署於六十九年十二月八日公告列為禁藥管理，竟仍於
    八十九年三月十三日凌晨一時許，在臺北縣樹林監理站前，受一真實姓名年籍不
    詳綽號「紅龜」之男子請託，代為保管「紅龜」所交付之安非他命十包（淨重計
    二六‧四九公克），而寄藏該等禁藥。嗣於同年三月十四日二十一時許，為警在
    臺北縣三峽鎮○○路○段六巷口查獲，並扣得其所持有之上開安非他命十包。
二、案經臺北市政府警察局移送臺灣板橋地方法院檢察署檢察官偵查起訴。
    理  由
一、右揭事實，業據上訴人即被告乙○○於警訊時、偵查中及原審審理時坦承不諱，
    核其供述之情節均屬相符，且扣案十包白色結晶確是安非他命（淨重計二六‧四
    九公克），並有法務部調查局檢驗通知書影本一份附卷可稽可資佐證，堪信被告
    自白確與事實相符，嗣被告於本院調查時改稱上開安非他命係自己施用，並非「
    紅龜」之人所寄放云云，然查，此一供述與被告前述歷次之供述均有出入，且被
    告原本即有安非他命之前科，對於持有安非他命係禁藥一節，早有認識，若非他
    人寄放，豈有如是供稱之理，是被告於本院所持之辯解，自無可採，事證已臻明
    確，被告犯行洵堪認定。
二、查安非他命業經行政院衛生署於六十九年十二月八日以衛藥字第三０一一二四號
    公告列為禁藥管理，被告明知安非他命屬禁藥仍受託予以保管，核其所為，係犯
    藥事法第八十三條第一項之明知為禁藥而寄藏罪，其持有安非他命之低度行為，
    應為寄藏之高度行為所吸收，不另論罪。至公訴意旨雖以被告係向他人販入上開
    安非他命後，分成小包，準備伺機販賣，而認被告涉有毒品危害防制條例第五條
    第二項之意圖販賣而持有第二級毒品罪嫌云云，惟被告迭於警訊時、偵查中及原
    審審理時一再堅稱其僅係受友人「紅龜」請託代為保管上開安非他命，並無意圖
    販賣而持有該等安非他命之情事等語，且被告為查獲時，除扣得上開安非他命及
    玻璃球吸食器一個外，並未發現有其他任何與販賣安非他命相關之物品或跡證，
    此有扣押證明筆錄一份在卷可稽，則本件自不能僅因被告持有之安非他命數量較
    多，價值不菲，又無「紅龜」之具體年籍相關資料等節，驟然推論被告在主觀上
    具有販賣該等安非他命之意圖，再一般持有安非他命之原因可能有多端，非必即
    為販賣或意圖販賣，尤無從因被告持有上開安非他命即認其有販賣或意圖販賣安
    非他命之情事，況公訴意旨對於被告究係於何時、何地、向何人販入上開安非他
    命，其販入後又係於何時、何地、以何方式意圖販賣而持有該等安非他命等犯罪
    構成要件相關事項，均付之闕如，經本院遍查本件卷宗亦未發現有任何相關事證
    或可供追查之線索足以顯示被告涉有意圖販賣而持有上開安非他命之犯行，自難
    率依被告持有上開安非他命，即認被告成立公訴意旨所指之此部分罪責，公訴人
    認被告涉犯毒品危害防制條例第五條第二項之意圖販賣而持有第二級毒品罪嫌，
    尚有未洽，惟因被告持有安非他命之基本社會事實仍屬同一，爰變更其起訴法條
    。末查被告曾於八十六年間，因違反麻醉藥品管理條例等案件，經原審法院判處
    有期徒刑五月確定，甫於八十七年三月十七日執行完畢，有臺灣高等法院檢察署
    刑案紀錄簡覆表一份在卷可參，其於受有期徒刑之執行完畢後，五年以內再犯本
    件有期徒刑以上之罪，為累犯，應依刑法第四十七條之規定加重其刑。原審本同
    上見解，適用藥事法第八十三條第一項，刑法第十一條前段、第四十七條之規定
    ，並審酌被告任意受託保管大量安非他命，並參酌其素行狀況，及犯罪之動機、
    目的、手段及犯罪後坦承犯行態度尚稱良好等一切情狀，量處有期徒刑六月，至
    扣案之安非他命十包（淨重計二六‧四九公克），均屬違禁物，爰依刑法第三十
    八條第一項第一款規定宣告沒收，其認事用法及量刑核無不合，被告上訴否認犯
    罪及檢察官上訴指被告應構成販賣第二級毒品罪均有未洽，應駁回檢察官及被告
    之上訴。
據上論斷，應依刑事訴訟法第三百六十八條，判決如主文。
本案經檢察官郭弘佑到庭執行職務。
中      華      民      國    八十九    年     十一     月     二十     日
                              臺灣高等法院刑事第十三庭
                                  審判長法  官  常  尚  信
                                        法  官  盧  彥  如
                                        法  官  周  占  春
右正本證明與原本無異。
如不服本判決應於收受送達後十日內向本院提出上訴書狀，其未敘述上訴之理由者並
得於提起上訴後十日內向本院補提理由書（均須按他造當事人之人數附繕本）。
                                        書記官  蕭  麗  珍
中    華    民    國    八十九    年      十一      月      二十        日
附錄：本案論罪科刑法條全文
藥事法第八十三條第一項
明知為偽藥或禁藥，而販賣、供應、調劑、運送、寄藏、牙保、轉讓或意圖販賣而陳
列者，處五年以下有期徒刑，得併科新臺幣十萬元以下罰金。


司法院資訊處製作；財團法人民間司法改革基金會備份。
